

PATRICK NSETH

**** 06 66 57 05 00

msethpatrick@yahoo.fr

≜ Permis B

🛖 26 Rue du Docteur Emile Roux, 92150 Suresnes

Education

Ingénieur BTP CESI Nanterre (92)

BTS Assistant Ingénieur CFA Sacef (75)

Certifications

- · Certification PMI en cours.
- Membre de l'Association Française du Contract Management (AFCM)
- PRINCE 2 (en cours)

Skills

- Gestion de projet
- CCAG Travaux
- Code des marchés publics
- Lean Management
- Droits des affaires
- Plan management de projet
- Stratégie digitale et innovation
- Analyse des processus
- Pilotage de la conduite de changement
- Contract Management & Négociation

Langue & Outils

Langues: English (B2), French (Native)

Outils: MS Project, Pack Office, Power Bl, SolidWorks, AutoCad, Revit

Intérêts

Lecture

Sport (Football, Basket, Tennis, Course) Gestion de crise des entreprises Bénévolat

About me

Professionnel polyvalent avec 5 ans d'expérience en gestion de projet et conseil en management, j'interviens en maîtrise d'ouvrage (MOA), maîtrise d'œuvre (MOE) et assistance à maîtrise d'ouvrage (AMO) dans divers secteurs industriels et tertiaires. Expert en transformation organisationnelle, optimisation des processus, gestion contractuelle et systèmes d'information, je mobilise des solutions innovantes pour améliorer la performance et l'efficacité des entreprises.

Experience

ORTEC Group

Oct 2024 - Aujourd'hui

Contract Manager

- Elaboration du management contractuel d'un projet
- · Analyse des risques contractuels et évaluation de leur impact sur la stratégie de
- Préparation des réponses aux courriers et réserves à ordre de service
- Suivi et traitement des demandes des prix nouveaux et des avenants
- · Participation à la rédaction d'un mémoire technique en phase contentieux, incluant une analyse des défaillances du marché et un histogramme du marché.
- Pilotage de projets d'optimisation des processus et d'amélioration continue.

NEXANS Groupe

Sept 2023 - Sept 2024

Chef de projet

- Accompagnement des équipes dans la refonte des processus de raccordements des câbles Haute-Tension
- Implémentation d'une AMDEC pour la réduction des pertes d'accessoires haute tension (420kV) pour la filiale Nexans Belgique (3 mois sur site).
- Amélioration de la performance opérationnelle de 20% par la mise en place d'outils digitaux.
- Réalisation d'études de faisabilité et de benchmarks sur les solutions technologiques pour l'installation HT.

TRACTEBEL ENGINEERING

Oct 2021 - Sept 2023

Ingénieur travaux / projet

- Supervision des travaux tout corps d'états de la mise en conformité des tunnels du périphérique parisien.
- · Animation et rédaction des CR de chantier
- Analyse et suivi du planning du projet
- Analyse et validation des procédures d'exécution et de qualité.
- Instruction des constats et des levées de réserves avec les entreprises

PARIS MUSEES

Oct 2021 - Sept 2023

Assistant Ingénieur contrats

- Participation à la rédaction des contrats de maintenance (accords-cadres)
- Suivi des travaux de rénovation des musées
- Pilotage des consommations des fluides à l'année N et estimation des budgets
- · Suivi des travaux Système sécurité incendie Musée Petit Palais
- · Préparation des documents pour des passages en commission de sécurité